# 关于同一控制下企业合并的问题

提问人：EdwardGrieg 时间：2016-11-21 09:06:29
求问陈版，通过多次交换交易实现同一控制下的企业合并中，在合并方合并报表层面，对于在取得日与合并方与被合并方处于最终统一控制之日孰晚日与合并日之间已确认有关损益、其他综合收益和其他所有者权益变动，“应分别冲减比较报表期间的期初留存收益或当期损益”具体是指什么？ 是将“比较报表期间的期初留存收益或当期损益”转入“投资收益”么？（这样处理恐怕最符合“跨越会计处理”的精神）

回答人：chenyiwei
同一控制下企业合并不涉及“跨越会计处理界线”的问题。准则应用指南中这句话的意思是：如果在取得控制权之前是对已持有的股权投资采用权益法核算或者作为金融资产以公允价值进行后续计量的，则应冲回以前确认的权益法下投资收益和其他权益变动份额，以及金融资产的累计公允价值变动，将原持股部分调整回其初始取得成本，然后在此基础上进行追溯调整前期比较数据的处理。 “应分别冲减比较报表期间的期初留存收益或当期损益”是指：上述权益法下投资收益和其他综合收益如果在本年初之前形成的，则冲减年初未分配利润或年初其他综合收益余额；在本年度内（年初至合并日之间）形成的，则冲减本年度确认的投资收益和其他综合收益。